臺灣高等法院臺中分院民事裁定  100年度抗字第298號
抗  告  人  林志祥
上列抗告人因與相對人黃正夫間聲明異議事件，抗告人對於原法
院民事執行處司法事務官之處分聲明異議，經司法事務官於民國
100年3月14日以99年司執字第6020號裁定駁回異議，抗告人對於
駁回異議之裁定又聲明異議，抗告人對於民國100年5月5日臺灣
苗栗地方法院100年度執事聲字第9號所為裁定，提起抗告，本院
裁定如下：
    主  文
抗告駁回。
抗告程序費用由抗告人負擔。
    理  由
一、按共有物應有部分第一次之拍賣，執行法院應通知他共有人
    ；債權人於執行程序中應為一定必要之行為，無正當理由而
    不為，經執行法院再定期限命為該行為，無正當理由逾期仍
    不為，致強制執行程序不能進行時，執行法院得以裁定駁回
    其強制執行之聲請，強制執行法第102條第1項、第28條之1
    第1款定有明文。
二、經查，系爭執行標的物即坐落苗栗縣頭份鎮及502、502－1
    、502－2、502－3土地及其苗栗縣頭份鎮一段土牛里85－2
    號房屋，其標的物屬共有之不動產，依上開強制執行法第10
    2條第1項規定，應於第一次拍賣程序通知他共有人。又抗告
    人即債權人未於執行程序中提出共有人名冊，或完整之不動
    產登記謄本等，致原審法院執行處無法依前開規定，於第一
    次拍賣通知其他共有人，乃通知抗告人補正系爭執行標的之
    全體共有人名冊等，於法尚無不合。然抗告人陳稱其因案在
    監執行中，無法即時辦理上開事項，惟強制執行程序非不得
    委任代理人為之，故抗告人縱因在監執行，仍可依法委任代
    理人續行執行程序。故抗告人經通知補正系爭執行標的之全
    體共有人名冊等，無正當理由，逾期未為補正，經原審法院
    執行處分別於100年2月9日、同月25日定期限命補正，並通
    知得委任代理人為之，乃抗告人逾期仍未補正，迄原審法院
    100年5月5日裁定時亦未補正，抗告人既已逾期無正當理由
    而未為補正，致強制執行程序不能進行，原審因而駁回其異
    議，核無不合，抗告意旨仍執陳詞指摘原裁定不當，並無理
    由，應予駁回其抗告。
三、據上論結，本件抗告為無理由，爰依強制執行法第30條之1
    ，民事訴訟法第495條之1第1項、第449條第1項、第95條、
    第78條，裁定如主文。
中    華    民    國   100    年    8     月    11    日
                民事第五庭    審判長法  官  李寶堂
                                    法  官  王重吉
                                    法  官  鄭金龍
以上正本係照原本作成。
再為抗告應以適用法規顯有錯誤為理由。
如提起再抗告者應於裁定送達後10日內向本院提出抗告理由狀（
須按照他造人數附具繕本）並繳納抗告裁判費新臺幣1,000元，
同時委任律師或具有律師資格之關係人為代理人。
                                    書記官  姚錫鈞
中    華    民    國   100    年    8     月    11    日
                                                      Ｓ